臺灣高等法院刑事判決　　　　　　　　　九十年度上易字第四一一二號
　　上訴人
　　即被告　乙 ○ ○
右列上訴人因竊盜案件，不服台灣桃園地方法院九十年度易字第四九五號，中華民國
九十年九月十九日第一審判決（起訴案號：臺灣桃園地方法院檢察署八十九年度偵字
第一七六六三號）提起上訴，本院判決如左：
    主    文
上訴駁回。
    事    實
一、乙○○曾於民國（下同）八十五年間，因違反麻醉藥品管理條例案件，經原審法
    院判處有期徒刑三月確定，於八十六年八月十二日執行完畢，猶不知悔改，復意
    圖為自己不法之所有，於八十九年十一月八日上午某時許，在其向甲○○分租之
    桃園縣平鎮市○○路十四巷二十四號租住處，持其所有客觀上足致人死、傷之兇
    器螺絲起子一支，破壞甲○○女兒所住房間構成門扇之一部分之喇叭鎖後，侵入
    該房間內（無故侵入住宅部分未據告訴），竊取甲○○所有放置該房間內之東芝
    牌二十吋電視機一台，得手後，藏置於其所分租之房間內，嗣於同年月十五日下
    午一時二十分許，為甲○○發覺後報警處理，並在乙○○分租之房間內查獲。
二、案經被害人甲○○訴由桃園縣警察局平鎮分局移送台灣桃園地方法院檢察署檢察
    官偵查起訴。
    理    由
一、右揭事實，業據上訴人即被告乙○○於原審審理時坦承不諱，核與告訴人甲○○
    指訴之情節相符，並經證人即查獲本案之警員林茂全結證情節相符（見原審九十
    年三月二十三日筆錄），復有桃園縣警察局執行逕行搜索結果報告書、搜索扣押
    證明筆錄、贓物領據各乙紙附卷可資佐証，足徵被告之自白與事實相符，應堪採
    為其犯罪之証據。至被告於警訊及偵查中否認犯行，辯謂該電視機係向一綽號「
    佳佳」之友人所購云云，及證人蓋春來亦證稱：乙○○有告訴伊，電視機是跟別
    人買的云云，為被告有利之証言，惟在被告租住處所查獲之東芝牌電視機，確係
    被告所竊取之贓物，業據被告嗣後於原審坦承在卷，其自白復與告訴人張坤燦、
    証人林茂全所供相符，已如前述，其前此所辯，應係飾卸之詞，委不足採；至證
    人蓋春來所為證言，依其所供觀之，其並未親眼目睹被告向他人購買該電視機，
    而係傳聞自被告，而傳聞証據並無証據力，自不得採為被告有利之証言。是被告
    所犯事證明確，其犯行堪予認定，應依法予以論科。
二、查螺絲起子在客觀上足致人死、傷，應係兇器，另門扇上之喇叭鎖係構成門扇之
    一部分，並非單獨之安全設備，被告於八十九年十一月八日上午，持其所有螺絲
    起子，破壞門扇上之喇叭鎖侵入房間竊取張坤燦之電視機，所為係犯刑法第三百
    二十一條第一項第二款、第三款之攜帶兇器毀壞門扇竊盜罪。公訴意旨認被告係
    犯刑法第三百二十一條第一項第一款、第二款之毀越門扇於夜間侵入住宅竊盜罪
    容有未洽，附此敘明。又被告曾於八十五年間，因違反麻醉藥品管理條例案件，
    經原審法院判處有期徒刑三月確定，於八十六年八月十二日執行完畢，有本院被
    告全國前案紀錄表乙份在卷可按，其於有期徒刑執行完畢後，五年內再犯有期徒
    刑以上之本罪，為累犯，應依法加重其刑。
三、原審以被告所犯罪明確，援引刑法第三百二十一條第一項第二、三款、第四十七
    條、第三十八條第一項第二款，審酌被告犯罪動機、目的、手段、攜帶凶器行竊
    危害社會治安、所得財物、犯罪後態度等一切情狀，量處被告有期徒刑七月，並
    認螺絲起子一支，係被告所有供其犯罪所用之物，雖未扣案，然無證據證明業已
    滅失，依刑法第三十八條第一項第二款之規定予以宣告沒收，認事用法，允無違
    誤，量刑妥適，被告上訴意旨認原審量刑過重，徒求減輕，陳詞指摘原判決失當
    ，為無理由，應駁回其上訴。
四、被告經合法傳喚無正當理由故不到庭，爰不待其陳述逕行判決。
五、據上論斷，應依刑事訴訟法第三百六十八條、第三百七十一條，判決如主文。
本案經檢察官張文政到庭執行職務。
中      華      民      國    九十一    年      二      月      六      日
                            臺灣高等法院刑事第十六庭
                                審判長法  官  許  增  男
                                      法  官  蔡  彩  貞
                                      法  官  黃  鴻  昌
右正本證明與原本無異。
不得上訴。
                                      書記官  黃  千  鶴
中      華      民      國    九十一    年      二      月      六      日
附錄本案論罪科刑法條全文：
刑法第三百二十一條：
犯竊盜罪而有左列情形之一者，處六月以上五年以下有期徒刑：
一、於夜間侵入住宅或有人居住之建築物、船艦或隱匿其內而犯之者。
二、毀越門扇、牆垣或其他安全設備而犯之者。
三、攜帶兇器而犯之者。
四、結夥三人以上而犯之者。
五、乘火災、水災或其他災害之際而犯之者。
六、在車站或埠頭而犯之者。
前項之未遂犯罰之。
